【裁判字號】    99,訴,2192
【裁判日期】    990824
【裁判案由】    違反商業會計法等
【裁判全文】
臺灣臺中地方法院刑事判決              99年度訴字第2192號
公  訴  人  臺灣臺中地方法院檢察署檢察官
被      告  甲○○
上列被告因違反商業會計法等案件，經檢察官提起公訴（99年度
偵緝字第1532號），茲被告於準備程序中就被訴事實為有罪之陳
述，受命法官於聽取當事人之意見後，由本院合議庭裁定由受命
法官獨任進行簡式審判程序，判決如下：
    主    文
甲○○共同犯商業會計法第七十一條第一款之填製不實及記入不
實罪，共罪，各處有期徒刑壹年，均減為有期徒刑陸月，如易
科罰金，均以新臺幣壹仟元折算壹日。應執行有期徒刑壹年貳月
，如易科罰金，以新臺幣壹仟元折算壹日。
    犯罪事實及理由
一、犯罪事實：
    甲○○係址設臺中市○區○○○路2段128號1樓「京鑫興業
    有限公司」（下稱「京鑫公司」）負責人，亦係商業會計法
    第4條所稱之商業負責人。竟與賴文彬、饒玉麟等人（渠等
    所涉違反商業會計法、稅捐稽徵法等罪嫌，均由檢察官另案
    偵查中）共同基於明知不實之事項而填製會計憑證及幫助他
    人逃漏稅捐之犯意，接續自民國94年3月某日起至96年2月某
    日止，在不詳地點，由甲○○、賴文彬或饒玉麟等人以「京
    鑫公司」名義開立無實際交易之統一發票販售予如附表一除
    編號22、23、25、29、30、32、33、35號等8家公司行號以
    外之公司行號，充抵各該公司行號之進項憑證，並申報扣抵
    各該公司行號之營業稅進項稅額以逃漏稅捐，以此不正方式
    幫助上述公司行號逃漏稅捐，足以生損害於稅捐稽徵機關課
    稅之公平及正確性。又渠等為避免「京鑫公司」虛開上述發
    票之事實，遭稅捐機關發現，復另行起意，自94年4月間起
    至95年12月間止，透過不詳管道取得如附表二所示公司行號
    之統一發票，充作「京鑫公司」之進項憑證，並在同一時期
    ，指示不知情之會計人員填製上揭不實銷售金額於「京鑫公
    司公司」之會計帳冊，製作不實會計憑證，持向財政部臺灣
    省中區國稅局申報「京鑫公司」進項稅額以扣抵銷項稅額。
    再甲○○另基於明知不實之事項而填製會計憑證之犯意，另
    自95年7月間至同年11月間止，與鄭連財（所涉違反商業會
    計法罪嫌，由檢察官另案偵辦中）共同基於犯意聯絡及行為
    分擔，由甲○○出借「京鑫公司」之公司登記證予鄭連財，
    鄭連財再自行向如附表一編號22、23、25、29、30、32、33
    、35號等8家公司行號承攬工程施作，待工程施作完畢時，
    即由甲○○開立「京鑫公司」之不實統一發票交付鄭連財持
    向上開8家公司行號請領工程款，鄭連財則支付發票金額7%
    之款項予甲○○作為公司借牌之代價，而甲○○即將此等不
    實發票交予不知情之記帳業者，使之將此等不實事項記入「
    京鑫公司」之會計帳冊內，足以生損害於稅捐機關對於營利
    事業所得稅稽徵之正確性。
二、證據名稱：
（一）被告甲○○於偵查中及本院審理時均為認罪之陳述。
（二）共同被告鄭連財、饒玉麟及證人蔡瑞誠、張建茂、鄭永豊
      、張美年、鐘麗鈴等人於偵查中之供述及證述。
（三）證物條列及附卷如下：
  １、附於財政部臺灣省中區國稅局卷（1）者：
    京鑫興業有限公司94年3月至96年2月進銷項交易流程圖（
      P.1）
    京鑫興業有限公司涉嫌取具及開立不實統一發票金額彙整
      表（P.2）
    京鑫興業有限公司94年3月至96年2月涉嫌取得及開立不實
      統一發票金額明細表（P.3～5）
    營業稅稅籍資料查詢作業97年7月20日京鑫興業有限公司
      （P.6）
    台中市政府營利事業統一發證設立登記申請書─京鑫興業
      有限公司，負責人甲○○暨甲○○身分證影本一份（P.13
      ～15）
    切結書─京鑫興業有限公司，負責人甲○○，日期94年3
      月25日（P.16）
    經濟部94年3月24日經授中字第09431857980號函─「准予
      貴公司於94年3月24日設立」暨檢附：
      (1)京鑫興業有限公司設立登記表─代表人甲○○（P.19～
        20）
      (2)章程，股東名簿（股東甲○○），董事願任同意書，股
        東同意書，委託書（受託人林杏真）（P.21～23）
      (3)公證書正本暨房屋租賃契約書─出租人蔡世勤、承租人
        甲○○（P.24～26）
    申報書（按年度）跨中心查詢─94年～96年，京鑫興業有
      限公司（P.27～29）
    營業人銷售額與稅額申報書（401）─京鑫興業有限公司
      ，94年4月、6月、8月、10月、12月；95年2月、4月、6月
      、8 月、10月、12月；96年2月（P.30～41）
    營業稅年度資料查詢進項來源明細排行前20名─94年、95
      年京鑫公司、94年鉦裕工業股份有限公司、95年沅甫國際
      有限公司、95年正威有限公司、萬工程有限公司、95年
      瑞邦開發砂石有限公司、95年仩聯企業有限公司、94年、
      95年京鑫公司（P.42～55、P.141～142）
    專案申請調檔統一發票查核名冊─94年、95年、96年進項
      京鑫公司、94年、95年銷項京鑫公司（P.57～79）
    營業人取得虛設行號京鑫興業有限公司不實統一發票派查
      表─94年、95年（P.80～83）
    專案申請調檔查核清單─94年進項，京鑫公司（P84賣方
      鉦裕工業股份有限公司、仟合興實業有限公司、鳳盈國際
      貿易有限公司；P85歐美亞得企業有限公司；P86航貿國際
      有限公司；P88禾連有限公司）
    專案申請調檔查核清單─95年進項，京鑫公司（P94賣方
      醫邁實業股份有限公司；P95仩聯企業有限公司、萬工
      程有限公司；P101～102正威有限公司；P103～104沅甫國
      際有限公司；P111裕揚實業有限公司；P115信源富企業有
      限公司）
    專案申請調檔查核清單─96年進項京鑫公司、94、95年銷
      項京鑫公司（P.118～138）
    營業稅稅籍資料查詢作業暨虛設行號查核管制建檔─仩聯
      企業有限公司、鉦裕工業股份有限公司、沅甫國際有限公
      司（P.139，140、156、144，155、146）
    營業稅稅籍資料查詢作業─禾連有限公司、航貿國際有限
      公司、鳳盈國際貿易有限公司、醫邁實業股份有限公司、
      正威有限公司、萬工程有限公司、裕揚實業有限公司、
      信源富企業有限公司、仩聯企業有限公司、安捷照明科技
      有限公司、群瑛營造有限公司、詮程開發工程有限公司（
      統編00000000）、優慧建設有限公司、冠德水電工程航、
      國允工程有限公司、倍鉅工程企業有限公司、義和營造工
      程股份有限公司、運融國際股份有限公司、泓信環保工程
      有限公司、葛納蘭影片有限公司、萊麗美容專業有限公司
      、傳典工程有限公司、普士電業股份有限公司（P.144～
      163）
    聲明書─京鑫興業有限公司，甲○○，96年6月25日（P.
      198～199）
    財政部臺灣省中區國稅局─092、093、094、095、096年
      度綜合所得稅各類所得資料清單，甲○○（P.200～204）
    營業稅稅籍資料查詢作業─綠心園複合式餐飲店，負責人
      甲○○（P.205）
    營業登記設立登記申請書─綠心園複合式餐飲店，負責人
      甲○○（P.206）
    財政部臺灣省中區國稅局營利事業營業狀況申報表（獨資
      及合夥營業人填報）─綠心園複合式餐飲店甲○○（P.
      209）
    房屋租賃契約書─出租人蔡世勤、承租人甲○○租賃期間
      95年4月1日起至96年3月31日止暨租金繳付記錄（P.216～
      218）
    房屋租賃契約書─出租人蔡世勤、承租人甲○○租賃期間
      94年2月1日起至95年1月31日止暨租金繳付記錄（P.219～
      221）
    財政部臺灣省中區國稅局統一發票購票證領用書─領用日
      期94年4月8日，營業人京鑫興業有限公司甲○○，申請人
      林杏真（P.225）
    營業人委託代理人領取統一發票購票證委託書暨林杏真身
      分證1份（P.225背，226）
    財政部臺灣省中區國稅局094、095年度綜合所得稅BAN給
      付清單─扣繳名單京鑫興業有限公司（P.227、228）
    統一發票：NU00000000號、NU00000000號、NU00000000號
      ；NU00000000號、NU00000000號、NU00000000號；NU0000
      0 000號、NU00000000號、NU00000000號；NI00000000號
      、NU00000000號、NU00000000號；NU00000000號、NU0000
      0000號、NU00000000號均95年7、8月份買受人京鑫興業有
      限公司營業人沅甫國際有限公司（P.253～257）
    航貿國際有限公司涉嫌取得及開立不實發票金額明細表
      （P.260）
    營業人取得虛設行號航貿國際有限公司不實統一發票派查
      表─期間94年5月至94年12月（P.261）
    專案申請調檔統一發票查核名冊─銷項，營業人航貿國際
      有限公司，期間94年5月至94年12月（P.262～263）
    專案申請調檔統一發票查核清單─銷項，營業人航貿國際
      有限公司，期間94年5月至94年12月（P.263背～268）
    營業人取得虛設行號醫邁實業股份有限公司不實統一發票
      派查表─期間94年11月至96年4月（P.288）
    專案申請調檔統一發票查核名冊─銷項，營業人醫邁實業
      股份有限公司，期間94年11月至96年4月（P.289）
    專案申請調檔統一發票查核清單─銷項，營業人醫邁實業
      股份有限公司，期間94年11月至96年4月（P.290～291）
    營業人取得虛設行號正威有限公司不實統一發票派查表─
      期間95年1月至96年2月（P.297）
    專案申請調檔統一發票查核清單─銷項，營業人京鑫興業
      有限公司賣方正威有限公司（P.298）
    裕揚實業有限公司95年5月至6月涉嫌取得及開立不實統一
      發票金額明細表（P.320）
    專案申請調檔統一發票查核清單─銷項，營業人裕揚實業
      有限公司買方京鑫興業有限公司（P.326～329）
    信源富企業有限公司95年3月至95年6月涉嫌取得及開立不
      實統一發票金額明細表（P.347～348）
    正威有限公司（P.298）
    專案申請調檔統一發票查核清單，銷項，營業人信源富企
      業有限公司買方京鑫興業有限公司（P.349）
    營業人取得虛設行號禾連有限公司不實統一發票派查表
      （P.364～365）
    專案申請調檔統一發票查核名冊，銷項，營業人禾連有限
      公司期間94年1月至94年12月（P.366～368）
    專案申請調檔統一發票查核清單銷項營業人禾連有限公司
      ，期間94 年1月至94年12月（P.370～380）
  ２、附於財政部臺灣省中區國稅局卷（2）者：
    財政部臺灣省中區國稅局96年7月30日中區國稅東山三字
      第0960014767號東山稽徵所函暨切結書、統一發票NU0000
      0000號、支票號碼MA0000000號及MA0000000號2張、支出
      証明單1張、工程承攬合約書（P.429～438）
    工程契約書（群瑛營造有限公司與京鑫興業有限公司）、
      統一發票FU00000000號、統一發票FU00000000號、現金支
      出傳票共7張（P.447～452）
    華南商業銀行活期存款存摺─戶名群瑛營造有限公司（P.
      453～457）
    華南商業銀行活期儲蓄存款存摺─戶名程大川（P.458～
      459）
    群瑛營造有限公司─94年度日記帳（P.460～461）
    專案申請調檔統一發票查核清單─銷項，期間94年3月至
      96 年2月，營業人京鑫興業有限公司，買方詮程營造工程
      有限公司（P.465）
    財政部臺灣省中區國稅局─營業人進銷項交易對象彙加明
      細表（進項來源）營業人詮程營造工程有限公司（P.467
      ）
    說明書─詮程營造工程有限公司洪木昆（P.468）
    統一發票NU00000000號、NU00000000號；NU00000000號、
      NU00000000 號；NU00000000號均為95年7、8月份買受人
      詮程營造工程有限公司營業人京鑫興業有限公司（P.469
      ～471）
    名片1張─「京鑫興業有限公司 甲○○」 （P.472）
    臺中市政府營利事業登記證京鑫興業有限公司─甲○○，
      94年3月28日（P.473～474、615～616、640～641、694～
      695）
    營業人銷售額與稅額申報書（401）所屬年月份95年11-12
      月（P.475）
    財政部臺灣省中區國稅局營業人銷售額與稅額申報書（40
      1）95年9-10月份，95年7-8月份（P.476、478）
    財政部臺灣省中區國稅局營業稅繳款書─95年9-10月，95
      年7-8月份營業人京鑫興業有限公司（P.477、479）
    京鑫興業有限公司出貨單─客戶詮程營造工程有限公司出
      貨日期95年8月25日；95年7月15日，95年7月11日；95年8
      月20日，95年7月25日（P.480～482）
    合作金庫銀行存款憑條共2張─戶名京鑫興業有限公司（P
      .483）
    詮程營造工程有限公司支付憑單─95年8月2日；95年7月
      20日；95年7月25日；95年9月20日；95年11月6日（P.484
      ～488）
    第七商業銀行活期存款存摺─戶名詮程營造工程有限公司
      （P.489～491）
    彰化銀行活期存款存摺─戶名詮程營造工程有限公司（P.
      492～493）
    詮程營造工程有限公司明細分類表（P.494～495）
    轉帳傳票─詮程營造工程有限公司95年7月20日；95年7月
      31 日；95年8月20日；95年8月31日（P.496；499；501；
      503）
    統一發票NU00000000號；NU00000000號；NU00000000號；
      NU00000000號；NU00000000號（P.497、498、500、502、
      504）
    統一發票PU00000000號、PU00000000號；PU00000000、PU
      00000000均為95年9、10月份買受人優慧建設有限公司營
      業人京鑫興業有限公司（P.507、508）
    支票號碼CRA0000000─發票日95年12月5日受款人京鑫興
      業有限公司金額26,250元發票人優慧建設有限公司（P.50
      9）
    支票號碼CRA0000000─發票日95年12月5日受款人京鑫興
      業有限公司金額420,000元發票人優慧建設有限公司（P.5
      10）
    支票號碼CRA0000000─發票日95年12月5日受款人京鑫興
      業有限公司金額60,300元發票人優慧建設有限公司（P.51
      1）
    雲林縣四湖鄉農會活期儲蓄存款存摺─戶名吳茂榮（P.51
      2）
    郵政存簿儲金簿四湖郵局─戶名吳茂榮（P.513）
    鄭連財身分證一份（P.514）
    在職證明書─鄭連財到職日期95年6月1日證明機關京鑫興
      業有限公司95年7月1日（P.515）
    財政部臺灣省中區國稅局094、95、96年度綜合所得稅各
      類所得資料清單─鄭連財（P.553～555）
    財政部臺灣省中區國稅局095年度綜合所得稅各類所得資
      料清單─扣繳單位BAN00000000（P.517）
    專案申請調檔統一發票查核清單─銷項，期間94年3月至
      96 年2月營業人京鑫興業有限公司買方冠德水電工程行
      （P.523）
    冠德水電工程行向京鑫公司進貨及銷售交易資料明細表
      （P.524）
    中部科學工業園區污水處理廠一期二階工程合約書─承攬
      廠商冠德水電工程行95年7月20日（P.525～535）
    工程承攬合約書─甲方冠德水電工程行，乙方京鑫興業有
      限公司95年8月24日（P.537～545）
    統一發票NU00000000號─95年7、8月份，PU00000000號95
      年9、10月份均買受人冠德水電工程行營業人京鑫興業有
      限公司（P.548）
    請款簽收單─冠德水電工程行，簽收：京鑫興業有限公司
      甲○○鄭連財代9月30日（P.549）
    請款簽收單─冠德水電工程行，簽收：京鑫興業有限公司
      甲○○鄭連財代11月30日（P.550）
    冠德水電工程行日記帳─95年1月1日至95年12月31日
      （P.551）
    冠德水電工程行分類帳─95年1月1日至95年12月31日
      （P.552）
    承諾書─國允工程有限公司林媛卿（P.559）
    統一發票NU00000000號─95年7、8月份，買受人國允工程
      有限公司，營業人京鑫興業有限公司（P.560）
    營業稅年度資料查詢進項來源明細排行前50名─倍鉅工程
      企業有限公司（P.563～564）
    營業稅年度資料查詢銷項去路明細排行前50名─倍鉅工程
      企業有限公司（P.565～566）
    往來明細查詢報表存摺存款─倍鉅工程企業有限公司（P.
      567～568）
    統一發票NU00000000號、NU00000000號─均95年7、8月份
      買受人倍鉅工程企業有限公司營業人京鑫興業有限公司（
      P.568-1）
    簽收證明─「95年9月16日賴文彬支票SKB0000000號；95
      年9月16日賴文彬支票SKB0000000號」（P.569）
    賴文彬簽收「支票SKB0000000號發票日95年9月30日金額
      145,500元，發票人倍鉅工程企業有限公司鐘麗鈴」（
      P.570）
    簽收證明─「95年5月24日賴文彬支票SKB0000000號」、
      賴文彬身分證一份（P.571、573）
    說明書─義和營造工程股份有限公司林清利，96年6月20
      日（P.576、584）
    營業人進貨退出或折讓證明單─95年3月1日，營業人義和
      營造工程股份有限公司（P.577、583）
    財政部臺灣省中區國稅局營業稅自動補報補繳稅額繳款書
      401、財政部臺灣省中區國稅局營業人銷售額與稅額申報
      書（401）─95年3-4月份營業人義和營造工程股份有限公
      司（P.578～579）
    營業稅稅籍資料查詢作業─鑫高實業有限公司、暨虛設
      行號查核管制建檔─三和興企業有限公司 （P.604、607
      ）
    說明書─運融國際股份有限公司陳麗惠96年6月26日（
      P.612）
    統一發票EU00000000號94年3、4月份買受人運融國際股份
      有限公司營業人京鑫興業有限公司（P.612）
    京鑫興業有限公司出貨單─客戶名稱運融公司出貨日期94
      年4月25日、現金支出傳票、名片1張（P.613、614）
    營業人銷售額與稅額申請書（彙總）94年6月營業人京鑫
      興業有限公司（P.617）
    財政部臺灣省中區國稅局094年度綜合所得稅BAN給付清單
      運融公司（P.618）
    一般事業廢棄物代清除合約書─甲方泓信環保工程有限公
      司乙方京鑫興業有限公司94年4月15日、現金支出傳票共6
      張、名片1張（P.620～623、P.624～625）
    泓信公司提出之存款交易往來明細（P.626～627）
    統一發票FU00000000、FU00000000號94年5、6月份買受人
      泓信環保工程有限公司營業人京鑫興業有限公司（P.628
      ）統一發票GU00000000、GU00000000號【票號影印一半】
      94年7、8月份買受人泓信環保工程有限公司營業人京鑫興
      業有限公司P.629統一發票JU00000000【票號未影印】、
      JU00000000號【票號影印一半】94年11、12月份買受人泓
      信環保工程有限公司營業人京鑫興業有限公司（P.630）
    葛納蘭影片有限公司沈克勇補充說明書2007年6月22日（
      P.632～633）附件一（葛納蘭公司各廠商進項及銷項對象
      明細表）（P.634）、附件二：銷項應收帳款明細（P.635
      ）
    臺北市營業人銷售額與稅額申報書（401）94年7-8月份，
      94年5-6月份營業人葛納蘭影片有限公司（P.636、637）
    葛納蘭影片有限公司請款單共4張領款人簽章京鑫興業有
      限公司甲○○（P.638～639）
    94年度營利事業所得稅結算申報書─94年3月24日起至94
      年12月31日止營業人京鑫興業有限公司（P.642）
    轉帳傳票1張─製表日期96年4月3日傳票日期95年7月10日
      （P.644）
    統一發票NU00000000號─95年7、8月份買受人萊麗美容專
      業有限公司營業人京鑫興業有限公司（P.644）
    收據─「茲收到萊麗公司工程款共計6萬零9佰元整，京鑫
      興業有限公司甲○○簽收人：林森龍」（P.645）
    萊麗─日記帳暨明細分類帳（P.646～647）
    買賣合約書─甲方南亞電路板股份有限公司乙方傳典工程
      有限公司暨印花稅大額憑證應納稅額繳款書（P.651，652
      ）
    專案申請調檔統一發票查核清單銷項94年3月至96年2月營
      業人京鑫興業有限公司買方：傳典工程有限公司（P.653
      ）
    京鑫興業有限公司─工程採購發包合約合約編號RC-5YA04
      3-E1-022（下以末二或三碼稱）95年9月11日（P.654～65
      5）
    京鑫興業有限公司工程採購發包合約合約編號03號95年9
      月29日（P.656～657）
    傳典工程有限公司─轉帳傳票共7張、請款單共4張（請款
      人陳啟章）、請款單共2張（請款人張豫君）（P.658～66
      4）
    華南商業銀行匯款單據─收款人陳啟章（P.665）
    京鑫興業有限公司工程採購發包合約合約編號019─95年9
      月1日、合約編號01、合約編號017、轉帳傳票共2張（P.
      666～671、P.672～673、687～688）
    傳典工程有限公司請款單─廠商名稱京鑫興業共2張請款
      人張豫君（P.672～673）
    京鑫興業有限公司─工程採購發包合約合約編號02 95年9
      月29日（P.674～675）
      京鑫興業有限公司─工程採購發包合約合約編號020 95年
      10月1日（P.676～677）
      京鑫興業有限公司─工程採購發包合約合約編號018 95年
      9月1日（P.678～680）
      京鑫興業有限公司─工程採購發包合約合約編號023 96年
      1月2日（P.681～682）
      京鑫興業有限公司─請款單共3張客戶名稱傳典工程有限
      公司（P.683～685）
    手寫商明價格資料（P.686）
      京鑫興業有限公司工程估價單共2張（P.689～690）
      廠商違反出入廠管理規定扣款標準（P.691～693）
      京鑫興業有限公司─請款單客戶名稱華太環境工程實業有
      限公司（P.696）
      京鑫興業有限公司─請款單共8張客戶名稱允豪工程有限
      公司（P.697～704）
      營業稅稅籍資料查詢作業─允豪工程有限公司（P.705）
      普士電業股份有限公司付款明細（P.709）
      委託書─委託人京鑫興業有限公司受託人蔡瑞誠95年6月1
      日（P.710）
      統一發票NU00000000號95年7、8月份買受人普士電業股份
      有限公司營業人京鑫興業有限公司（P.711）
      統一發票PU00000000號；PU00000000、PU00000000；PU00
      000000號均95年9、10月份買受人普士電業股份有限公司
      營業人京鑫興業有限公司P.711；712；713 蔡瑞誠身分證
      一份P.716～717 郵政存簿儲金簿─戶名蔡瑞誠（P.718～
      720、732～734）
    營業稅稅籍資料查詢作業─明昌水電工程行負責人蔡瑞誠
      （P.722）
      專案申請調檔統一發票查核清單─銷項，94年3月至96年2
      月營業人京鑫興業有限公司買方普士電業股份有限公司
      （P.743）
    財政部臺灣省北區國稅局─營業人進銷項交易對象彙加明
      細表（進項來源）93年1月至95年12月營業人普士電業股
      份有限公司交易對象營業人沅甫國際有限公司（P.744）
      普士電業股份有限公司付款明細（P.748）
      普士電業股份有限公司─說明書（P.749）
      「京鑫興業有限公司通知普士電業公司將款項匯入郵政存
      簿儲金簿戶名蔡瑞誠帳號00000000000000號」書面（P.
      750、754）「沅甫國際有限公司通知普士電業公司將款項
      匯入郵政存簿儲金簿戶名蔡瑞誠帳號00000000000000號」
      書面（P.751～753）委任書─委任人沅甫國際有限公司劉
      明芳受任人蔡瑞誠95年4月20日（P.755）委任書─委任人
      京鑫興業有限公司甲○○受任人蔡瑞誠95年6月1日（P.75
      6）
    財政部臺灣省北區國稅局─094、095年度綜合所得稅各類
      所得資料清單蔡瑞誠（P.759、760）
      財政部臺灣省北區國稅局─094年度綜合所得稅BAN給付清
      單沅甫國際有限公司（P.761）
      財政部臺灣省北區國稅局094年度綜合所得稅BAN給付清單
      ─京鑫興業有限公司（P.762）
      財政部臺灣省北區國稅局094年度綜合所得稅BAN給付清單
      ─普士電業股份有限公司（P.763）
      統一發票PU00000000、PU00000000號─95年9、10月份買
      受人普士電業股份有限公司營業人沅甫國際有限公司
      （P.764）
      普士電業股份有限公司工程合約書─甲方普士電業乙方沅
      甫合約編號95-0611（P.765）
      沅甫國際有限公司估價單─編號950528（P.766）
      作業指示書及作業完了證明（日文）（P.767）
      普士電業股份有限公司工程合約書─甲方普士電業乙方沅
      甫合約編號95-0519（P.768）
      沅甫國際有限公司估價單─編號950420 P.769
      工作完成證明（英文）（P.770、777）
      普士電業股份有限公司工程合約書─甲方普士電業乙方沅
      甫合約編號95-0412（P.771）
      安裝工作說明書（英文）（P.772～775）
      沅甫國際有限公司估價單 編號950338（P.776）
    統一發票NU00000000號─95年7、8月份買受人普士電業股
      份有限公司營業人京鑫興業有限公司（P.778）
      統一發票PU00000000號─95年9、10月份買受人普士電業
      股份有限公司營業人京鑫興業有限公司（P.778）
      普士電業股份有限公司工程合約書─甲方普士電業乙方京
      鑫合約編號95-0521（P.779）
      估價單─京鑫興業有限公司顧客普士電業股份有限公司編
      號00000000（P.780）
      工作完成證明書（英文）（P.781）
      統一發票PU00000000號─95年9、10月份買受人普士電業
      股份有限公司營業人沅甫國際有限公司（P.782）
      普士電業股份有限公司工程合約書─甲方普士電業乙方京
      鑫合約編號95-0522（P.783）
      工作說明書（日文）（P.784～790）
      沅甫國際有限公司─估價單，編號950639（P.790）
      工作完成證明（P.791）
      統一發票00000000號─95年9、10月份買受人普士電業股
      份有限公司營業人京鑫興業有限公司（P.792）
      普士電業股份有限公司工程合約書─甲方普士電業乙方京
      鑫合約編號95-0916（P.793）
      估價單─京鑫興業有限公司顧客普士電業股份有限公司編
      號00000000（P.794）
      工作完成證明書（英文）（ P.795）
      統一發票PU00000000號，PU00000000號均95年9、10月份
      買受人普士電業股份有限公司營業人京鑫興業有限公司
      （P.796）
      普士電業股份有限公司工程合約書─甲方普士電業乙方京
      鑫合約編號95-0810（P.797）
      估價單─京鑫興業有限公司顧客普士電業股份有限公司編
      號00000000（P.798）
    華南商業銀行和存字第0960201號和平分行函「檢送普士
      電業股份有限公司活期存款第000000000000號帳戶，95年
      8月至95年12月5筆交易借貸雙方傳票影本」（P.800～810
      ）
      賴喜隆暨葉秋菊身分證一份（P.815、816）
      普士電業股份有限公司付款明細（P.817）
      華南商業銀行戶名普士電業股份有限公司000000000000號
      存摺（P.818～821）
      營業稅年度資料查詢進項來源明細排行前50名94年，95年
      ，96年百崴科技實業股份有限公司（P.822～825）
      營業人進銷項交易對象彙加明細表（銷項去路）營業人萬
      工程有限公司─交易對象營業人京鑫興業有限公司（P.
      829）
      比力倉儲設備股份有限公司─交機單，客戶名稱維思工程
      有限公司（P.837）
      買賣程序單─客戶名稱京鑫興業有限公司（P.838）
      統一發票7張─均買受人京鑫興業有限公司營業人比力倉
      儲設備股份有限公司（P.839～842）
      營業稅稅籍資料查詢作業─萬工程有限公司（P.843）
      申報書（按年度）跨中心查詢 95年，96年 營業人萬工
      程有限公司（P.844、845）
    營業稅年度資料查詢進項來源明細排行前10名─95年萬
      工程有限公司（P.846）
      營業稅年度資料查詢銷項去路明細排行前10名─95年沅甫
      國際有限公司（P.847～848）
      營業稅稅籍資料查詢作業─醫邁實業股份有限公司（P.84
      9）
      營業稅年度資料查詢進項來源明細排行前10名95年醫邁實
      業股份有限公司（P.850～851、P.847～848）
      營業稅稅籍資料查詢作業─正威有限公司（P.852）
      營業稅年度資料查詢進項來源明細排行前10名─95年正威
      有限公司（P.853）
      營業稅年度資料查詢銷項去路明細排行前10名─95年正威
      有限公司（P.854～855）
      營業稅稅籍資料查詢作業─沅甫國際有限公司（P.856）
      營業稅年度資料查詢進項來源明細排行前10名─95年沅甫
      國際有限公司（P.857）
      營業稅年度資料查詢銷項去路明細排行前10名─95年沅甫
      國際有限公司（P.858～859）
      營業稅稅籍資料查詢作業─仟合興實業有限公司（P.860
      ）
      營業稅年度資料查詢進項來源明細排行前10名─94年仟合
      興實業有限公司（P.861）
      營業稅年度資料查詢進項來源明細排行前10名─94年頂贊
      企業有限公司（P.862～863）
  ３、附於臺灣彰化地方法院檢察署97年度他字第1304號偵查卷
      者：
    財政部臺灣省中區國稅局刑事案件報告書（P.1～4）
    饒玉麟指認「京鑫興業有限公司94年3月至96年2月涉嫌取
      得及開立不實統一發票金額明細表」（P.22～24）
    歐美亞得企業有限公司支出傳票─95年8月20日，95年8月
      31日，95年10月3日（P.69～71）
    統一發票PU00000000號─95年9、10月份買受人歐美亞得
      企業有限公司營業人京鑫興業有限公司（P.69背）
      統一發票NU00000000號─95年7、8月份買受人歐美亞得企
      業有限公司營業人京鑫興業有限公司（P.70）
      統一發票PU00000000號─95年9、10月份買受人歐美亞得
      企業有限公司營業人京鑫興業有限公司（P.71）
      統一發票NU00000000號─95年7、8月份買受人允豪工程有
      限公司（P.72）
      統一發票NU00000000號─95年7、8月份買受人允豪工程有
      限公司（P.75）
      統一發票NU00000000號─95年7、8月份買受人允豪工程有
      限公司（P.75）
      統一發票NU00000000號─95年7、8月份買受人允豪工程有
      限公司（P.76）
      統一發票NU00000000號─95年7、8月份買受人允豪工程有
      限公司（P.76）
      統一發票PU00000000號─95年9、10月份買受人允豪工程
      有限公司（P.77）
      統一發票PU00000000號─95年9、10月份買受人允豪工程
      有限公司（P.77）
      統一發票PU00000000號─95年9、10月份買受人允豪工程
      有限公司（P.78）
      統一發票PU00000000號─95年9、10月份買受人允豪工程
      有限公司（P.78）
      統一發票QU00000000號─95年11、12月份買受人允豪工程
      有限公司（P.79）
      統一發票QU00000000號─95年11、12月份買受人允豪工程
      有限公司（P.79）
    冠德水電工程行向京鑫公司進貨及銷售交易資料明細表
      （P.80）
    工程承攬合約書─甲方冠德水電工程行乙方京鑫興業有限
      公司95年8月24日（P.83～85）
    京鑫興業有限公司報價單（P.86～87）
    中部科學工業園區污水處理廠一期二階工程合約書─冠德
      水電工程行95年7月20日甲方允豪工程有限公司乙方冠德
      水電工程行（P.88～91）
    冠德水電工程行報價單（P.91背～92）
    臺中市政府營利事業登記證京鑫興業有限公司94年3月28
      日（P.93）
    統一發票NU00000000號─95年7、8月份，PU00000000號95
      年9、10月份均買受人冠德水電工程行營業人京鑫興業有
      限公司（P.94）
    請款簽收單─冠德水電工程行簽收：京鑫興業有限公司甲
      ○○鄭連財代9月30日（P.94）
    請款簽收單─冠德水電工程行簽收：京鑫興業有限公司甲
      ○○鄭連財代11月30日（P.95）
    冠德水電工程行日記帳─95年1月1日至95年12月31日（P.
      95～96）
      冠德水電工程行分類帳─95年1月1日至95年12月31日（P.
      97）
    鄭連財聯絡資料（P.99）
      鄭連財指認「京鑫興業有限公司94年3月至96年2月涉嫌取
      得及開立不實統一發票金額明細表」（P.121～123）
    名片1張─「維思工程有限公司京鑫興業有限公司鄭連財
      」（P.124）
    營業稅年度資料查詢銷項去路明細排行前20名─95年沅甫
      國際有限公司（P.125～126）
      營業稅年度資料查詢進項來源明細排行前20名─95年沅甫
      國際有限公司（P.127）
    蔡瑞誠指認「京鑫工程有限公司95年7/8月份工程收支表
      」（P.128）
  ４、附於臺灣彰化地方法院檢察署98年度偵字第8896號偵查卷
      者：
    財政部臺灣省中區國稅局98年12月22日中區國稅沙鹿三字
      第0980033837號沙鹿稽徵所函（P.31）
三、依刑事訴訟法第273條之1第1項、第299條第1項前段、第310
    條之2、第454條第1項，商業會計法第71條第1款，稅捐稽徵
    法第43條第1項，刑法第11條前段、第28條、第55條、第41
    條第1項前段，刑法施行法第1條之1，中華民國96年罪犯減
    刑條例第2條第1項第3款、第7條、第9條，判決如主文。
四、如不服本判決，得於判決書送達之日起10日內，以書狀敘述
    理由，向本院提出上訴（須附繕本）。
中    華    民    國    99    年    8     月    24    日
                  刑事第十四庭  法  官  許月馨
以上正本證明與原本無異。
如不服本判決應於收受送達後10日內向本院提出上訴書狀，並應
敘述具體理由；其未敘述上訴理由者，應於上訴期間屆滿後20日
內向本院補提理由書（均須按他造當事人之人數附繕本）「切勿
逕送上級法院」。
                                書記官  黃美雲
中    華    民    國    99    年    8     月    24    日
附錄論罪科刑法條
稅捐稽徵法第43條第1項：
教唆或幫助犯第四十一條或第四十二條之罪者，處三年以下有期
徒刑、拘役或科新臺幣六萬元以下罰金。
商業會計法第71條
商業負責人、主辦及經辦會計人員或依法受託代他人處理會計事
務之人員有下列情事之一者，處5年以下有期徒刑、拘役或科或
併科新臺幣60萬元以下罰金：
一、以明知為不實之事項，而填製會計憑證或記入帳冊。
二、故意使應保存之會計憑證、會計帳簿報表滅失毀損。
三、偽造或變造會計憑證、會計帳簿報表內容或毀損其頁數。
四、故意遺漏會計事項不為記錄，致使財務報表發生不實之結果
    。
五、其他利用不正當方法，致使會計事項或財務報表發生不實之
    結果。
附表一：「京鑫興業有限公司」開立不實發票明細表
 ┌──┬──────┬──┬─────┬──────┬────┬──┐
 │編號│營業人名稱  │日期│發票號碼  │金額        │稅款    │備註│
 ├──┼──────┼──┼─────┼──────┼────┼──┤
 │1.  │運融國際股份│9404│EU00000000│441000      │22050   │    │
 │    │有限公司    │小計│ 1張      │            │        │    │
 ├──┼──────┼──┼─────┼──────┼────┼──┤
 │2.  │泓信環保工程│9405│FU00000000│180952      │ 9048   │    │
 │    │有限公司    │9406│FU00000000│180952      │ 9048   │    │
 │    │            │9407│GU00000000│180952      │ 9048   │    │
 │    │            │9408│GU00000000│180952      │ 9048   │    │
 │    │            │9411│JU00000000│180952      │ 9048   │    │
 │    │            │9412│JU00000000│180952      │ 9048   │    │
 │    │            │    │          │            │        │    │
 │    │            │小計│6張       │0000000     │54288   │    │
 ├──┼──────┼──┼─────┼──────┼────┼──┤
 │3.  │葛納蘭影片有│9405│FU00000000│398700      │ 19935  │    │
 │    │限公司      │9406│FU00000000│399650      │ 19983  │    │
 │    │            │9407│GU00000000│351800      │ 17590  │    │
 │    │            │9408│GU00000000│223100      │ 11155  │    │
 │    │            │    │          │            │        │    │
 │    │            │小計│4張       │0000000     │ 68663  │    │
 ├──┼──────┼──┼─────┼──────┼────┼──┤
 │4.  │東英國際有限│9404│EU00000000│356850      │ 17843  │    │
 │    │公司        │    │          │            │        │    │
 │    │            │小計│1張       │            │        │    │
 ├──┼──────┼──┼─────┼──────┼────┼──┤
 │5.  │巧鼎國際企業│9404│EU00000000│363000      │ 18150  │    │
 │    │有限公司    │9409│HU00000000│237400      │ 11870  │    │
 │    │            │9410│HU00000000│203000      │ 10150  │    │
 │    │            │9410│HU00000000│209600      │ 10480  │    │
 │    │            │    │          │            │        │    │
 │    │            │小計│4 張      │0000000     │ 50650  │    │
 │    │            │    │          │            │        │    │
 ├──┼──────┼──┼─────┼──────┼────┼──┤
 │6.  │旺鼎有限公司│9404│EU00000000│695950      │ 34798  │    │
 │    │            │    │          │            │        │    │
 │    │            │小計│1張       │            │        │    │
 ├──┼──────┼──┼─────┼──────┼────┼──┤
 │7.  │玄宏電子股份│9404│EU00000000│197964      │  9898  │    │
 │    │有限公司    │    │          │            │        │    │
 │    │            │小計│1 張      │            │        │    │
 ├──┼──────┼──┼─────┼──────┼────┼──┤
 │8.  │聖烽營造工程│9405│FU00000000│400000      │ 20000  │    │
 │    │有限公司    │    │          │            │        │    │
 │    │            │小計│1 張      │            │        │    │
 ├──┼──────┼──┼─────┼──────┼────┼──┤
 │9.  │寶鍵實業有限│9412│JU00000000│837795      │ 41890  │    │
 │    │公司        │    │          │            │        │    │
 │    │            │小計│1張       │            │        │    │
 ├──┼──────┼──┼─────┼──────┼────┼──┤
 │10. │義和營造工程│9411│JU00000000│357143      │ 17857  │    │
 │    │股份有限公司│9411│JU00000000│161905      │  8095  │    │
 │    │            │9412│JU00000000│261905      │ 13095  │    │
 │    │            │    │          │            │        │    │
 │    │            │小計│3張       │780953      │ 39047  │    │
 ├──┼──────┼──┼─────┼──────┼────┼──┤
 │11. │愛司克實業有│9405│FU00000000│369524      │ 18476  │    │
 │    │限公司      │9406│FU00000000│346667      │ 17333  │    │
 │    │            │    │          │            │        │    │
 │    │            │小計│2 張      │716191      │ 35809  │    │
 ├──┼──────┼──┼─────┼──────┼────┼──┤
 │12. │日耀工程企業│9409│HU00000000│450000      │ 22500  │    │
 │    │有限公司    │9409│HU00000000│550000      │ 27500  │    │
 │    │            │9410│HU00000000│419200      │ 20960  │    │
 │    │            │9410│HU00000000│460000      │ 23000  │    │
 │    │            │    │          │            │        │    │
 │    │            │小計│4張       │0000000     │ 93960  │    │
 ├──┼──────┼──┼─────┼──────┼────┼──┤
 │13. │優得發企業股│9405│FU00000000│  2500      │  125   │    │
 │    │份有限公司  │    │          │            │        │    │
 │    │            │小計│1張       │            │        │    │
 ├──┼──────┼──┼─────┼──────┼────┼──┤
 │14. │興晟企業股份│9404│EU00000000│ 33000      │ 1650   │    │
 │    │有限公司    │    │          │            │        │    │
 │    │            │小計│1張       │            │        │    │
 ├──┼──────┼──┼─────┼──────┼────┼──┤
 │15. │昇大精密有限│9404│EU00000000│  6000      │  300   │    │
 │    │公司        │    │EU00000000│            │        │    │
 │    │            │小計│          │            │        │    │
 │    │            │    │1張       │            │        │    │
 │    │            │    │          │            │        │    │
 ├──┼──────┼──┼─────┼──────┼────┼──┤
 │16. │金羽有限公司│9410│HU00000000│  103250    │   5163 │    │
 │    │            │9410│HU00000000│  260709    │  13035 │    │
 │    │            │9410│HU00000000│  250000    │  12500 │    │
 │    │            │9410│HU00000000│   72000    │   3600 │    │
 │    │            │    │          │            │        │    │
 │    │            │小計│4張       │  685959    │  34298 │    │
 ├──┼──────┼──┼─────┼──────┼────┼──┤
 │17. │三和興企業有│9409│HU00000000│   78000    │  3900  │    │
 │    │限公司      │9409│HU00000000│   57800    │  2890  │    │
 │    │            │9410│HU00000000│   63000    │  3150  │    │
 │    │            │9410│HU00000000│   66000    │  3300  │    │
 │    │            │    │          │            │        │    │
 │    │            │小計│4張       │  264800    │ 13240  │    │
 ├──┼──────┼──┼─────┼──────┼────┼──┤
 │18. │群瑛營造有限│9405│FU00000000│  315800    │  15790 │    │
 │    │公司        │9406│FU00000000│  783500    │  39175 │    │
 │    │            │    │          │            │        │    │
 │    │            │小計│2張       │ 0000000    │  54965 │    │
 ├──┼──────┼──┼─────┼──────┼────┼──┤
 │19. │飛速科技有限│9505│MU00000000│ 774400     │  38720 │    │
 │    │公司        │9505│MU00000000│ 863500     │  43175 │    │
 │    │            │9505│MU00000000│ 812500     │  40625 │    │
 │    │            │9505│MU00000000│ 540000     │  27000 │    │
 │    │            │9505│MU00000000│ 101750     │   5088 │    │
 │    │            │9505│MU00000000│ 248240     │  12412 │    │
 │    │            │9506│MU00000000│ 399000     │  19950 │    │
 │    │            │    │          │            │        │    │
 │    │            │小計│7張       │0000000     │ 186970 │    │
 ├──┼──────┼──┼─────┼──────┼────┼──┤
 │20. │百崴科技實業│9505│MU00000000│ 665145     │  33257 │    │
 │    │股份有限公司│9505│MU00000000│ 336000     │  16800 │    │
 │    │            │9505│MU00000000│ 378000     │  18900 │    │
 │    │            │9505│MU00000000│ 408000     │  20400 │    │
 │    │            │9505│MU00000000│ 770000     │  38500 │    │
 │    │            │9505│MU00000000│ 750000     │  37500 │    │
 │    │            │9505│MU00000000│ 840000     │  42000 │    │
 │    │            │9505│MU00000000│ 703125     │  35156 │    │
 │    │            │9505│MU00000000│ 408000     │  20400 │    │
 │    │            │9505│MU00000000│ 288000     │  14400 │    │
 │    │            │9506│MU00000000│ 261000     │  13050 │    │
 │    │            │9506│MU00000000│ 780000     │  39000 │    │
 │    │            │    │          │            │        │    │
 │    │            │小計│12張      │0000000     │ 329363 │    │
 ├──┼──────┼──┼─────┼──────┼────┼──┤
 │21. │萊麗美容專業│9507│NU00000000│ 58000      │  2900  │    │
 │    │有限公司    │    │          │            │        │    │
 │    │            │小計│1張       │            │        │    │
 ├──┼──────┼──┼─────┼──────┼────┼──┤
 │22. │允豪工程有限│9511│QU00000000│ 104762     │  5238  │    │
 │    │公司        │9511│QU00000000│  30000     │  1500  │    │
 │    │            │9511│QU00000000│ 100000     │  5000  │    │
 │    │            │9511│QU00000000│ 280000     │ 14000  │    │
 │    │            │9511│QU00000000│  90000     │  4500  │    │
 │    │            │9511│QU00000000│ 248000     │ 12400  │    │
 │    │            │9511│QU00000000│ 235000     │ 11750  │    │
 │    │            │9511│QU00000000│   7619     │   381  │    │
 │    │            │    │          │            │        │    │
 │    │            │小計│8張       │0000000     │ 54769  │    │
 ├──┼──────┼──┼─────┼──────┼────┼──┤
 │23. │普士電業股份│9507│NU00000000│0000000     │  56175 │    │
 │    │有限公司    │9509│PU00000000│ 423000     │  21150 │    │
 │    │            │9509│PU00000000│  15000     │    750 │    │
 │    │            │9509│PU00000000│  22460     │   1123 │    │
 │    │            │9509│PU00000000│ 125400     │   6270 │    │
 │    │            │    │          │            │        │    │
 │    │            │小計│5張       │0000000     │  85468 │    │
 ├──┼──────┼──┼─────┼──────┼────┼──┤
 │24. │德浩科技股  │9509│PU00000000│ 920000     │  46000 │    │
 │    │份有限公司  │9509│PU00000000│0000000     │  52000 │    │
 │    │            │9509│PU00000000│0000000     │  50400 │    │
 │    │            │9509│PU00000000│0000000     │  51200 │    │
 │    │            │9509│PU00000000│ 976000     │  48800 │    │
 │    │            │9509│PU00000000│0000000     │  50400 │    │
 │    │            │    │          │            │        │    │
 │    │            │小計│6張       │0000000     │ 298800 │    │
 ├──┼──────┼──┼─────┼──────┼────┼──┤
 │25. │傳典工程有限│9507│NU00000000│ 108900     │   5445 │    │
 │    │公司        │9509│PU00000000│ 156150     │   7808 │    │
 │    │            │9509│PU00000000│ 500000     │  25000 │    │
 │    │            │9509│PU00000000│ 500000     │  25000 │    │
 │    │            │9509│PU00000000│ 136073     │   6804 │    │
 │    │            │9509│PU00000000│ 280318     │  14016 │    │
 │    │            │9509│PU00000000│   7808     │    390 │    │
 │    │            │9509│PU00000000│ 500000     │  25000 │    │
 │    │            │9509│PU00000000│ 500000     │  25000 │    │
 │    │            │9511│QU00000000│ 500000     │  25000 │    │
 │    │            │9511│QU00000000│ 500000     │  25000 │    │
 │    │            │9511│QU00000000│ 762626     │  38131 │    │
 │    │            │9511│QU00000000│  21500     │   1075 │    │
 │    │            │9511│QU00000000│0000000     │  50000 │    │
 │    │            │9511│QU00000000│  63000     │   3150 │    │
 │    │            │9511│QU00000000│ 513180     │  25659 │    │
 │    │            │    │          │            │        │    │
 │    │            │小計│16張      │0000000     │ 302478 │    │
 ├──┼──────┼──┼─────┼──────┼────┼──┤
 │26. │倍鉅工程企業│9507│NU00000000│ 874000     │ 43700  │    │
 │    │有限公司    │9507│NU00000000│ 918962     │ 45948  │    │
 │    │            │    │          │            │        │    │
 │    │            │小計│2張       │0000000     │ 89648  │    │
 ├──┼──────┼──┼─────┼──────┼────┼──┤
 │27. │歐美亞得企業│9507│NU00000000│ 331500     │ 16575  │    │
 │    │有限公司    │9509│PU00000000│ 393600     │ 19680  │    │
 │    │            │9509│PU00000000│ 393500     │ 19675  │    │
 │    │            │    │          │            │        │    │
 │    │            │小計│3張       │0000000     │ 55930  │    │
 ├──┼──────┼──┼─────┼──────┼────┼──┤
 │28. │亞玄科技工程│9507│NU00000000│ 725760     │ 36288  │    │
 │    │有限公司    │9507│NU00000000│ 531760     │ 26588  │    │
 │    │            │9507│NU00000000│ 473960     │ 23698  │    │
 │    │            │9507│NU00000000│ 338720     │ 16936  │    │
 │    │            │9507│NU00000000│ 511680     │ 25584  │    │
 │    │            │9507│NU00000000│ 285280     │ 14264  │    │
 │    │            │9509│NU00000000│ 386500     │ 19325  │    │
 │    │            │9509│NU00000000│ 427000     │ 21350  │    │
 │    │            │9509│NU00000000│ 226500     │ 11325  │    │
 │    │            │    │          │            │        │    │
 │    │            │小計│9張       │0000000     │195358  │    │
 ├──┼──────┼──┼─────┼──────┼────┼──┤
 │29. │安捷照明科技│9507│NU00000000│ 181286     │  9064  │    │
 │    │股份有限公司│    │          │            │        │    │
 │    │            │小計│1張       │            │        │    │
 ├──┼──────┼──┼─────┼──────┼────┼──┤
 │30. │優慧建設有限│9509│PU00000000│ 200000     │ 10000  │    │
 │    │公司        │9509│PU00000000│  25000     │  1250  │    │
 │    │            │9509│PU00000000│  57500     │  2875  │    │
 │    │            │9509│PU00000000│ 200000     │ 10000  │    │
 │    │            │    │          │            │        │    │
 │    │            │小計│4張       │ 482500     │ 24125  │    │
 ├──┼──────┼──┼─────┼──────┼────┼──┤
 │31. │專業全民英撿│9509│PU00000000│  10000     │   500  │    │
 │    │出版股份有限│    │          │            │        │    │
 │    │公司        │小計│1張       │            │        │    │
 ├──┼──────┼──┼─────┼──────┼────┼──┤
 │32. │冠德水電工程│9507│NU00000000│ 300000     │  15000 │    │
 │    │行          │9509│PU00000000│ 624412     │  31221 │    │
 │    │            │    │          │            │        │    │
 │    │            │小計│2張       │ 924412     │  46221 │    │
 ├──┼──────┼──┼─────┼──────┼────┼──┤
 │33. │國允工程有限│9507│NU00000000│ 200000     │  10000 │    │
 │    │公司        │    │          │            │        │    │
 │    │            │小計│1張       │            │        │    │
 ├──┼──────┼──┼─────┼──────┼────┼──┤
 │34. │鑫高峰實業有│9501│KU00000000│ 210000     │  10500 │    │
 │    │限公司      │    │          │            │        │    │
 │    │            │小計│1張       │            │        │    │
 ├──┼──────┼──┼─────┼──────┼────┼──┤
 │35. │華太環境工程│9511│QU00000000│ 22460      │   1123 │    │
 │    │實業有限公司│    │          │            │        │    │
 │    │            │小計│1張       │            │        │    │
 ├──┼──────┼──┼─────┼──────┼────┼──┤
 │36. │宗呈企業股份│9502│KU00000000│ 299000     │   14950│    │
 │    │有限公司    │9503│LU00000000│ 140100     │    7005│    │
 │    │            │9504│LU00000000│ 350000     │   17500│    │
 │    │            │    │          │            │        │    │
 │    │            │小計│3張       │ 789100     │   39455│    │
 ├──┼──────┼──┼─────┼──────┼────┼──┤
 │37. │展興企業社  │9504│LU00000000│ 513400     │   25670│    │
 │    │            │9504│LU00000000│ 482400     │   24120│    │
 │    │            │9504│LU00000000│ 251600     │   12580│    │
 │    │            │9504│LU00000000│ 581000     │   29050│    │
 │    │            │9504│LU00000000│ 625000     │   31250│    │
 │    │            │9504│LU00000000│ 566300     │   28315│    │
 │    │            │9504│LU00000000│ 219000     │   10950│    │
 │    │            │9504│LU00000000│ 330000     │   16500│    │
 │    │            │9504│LU00000000│ 345000     │   17250│    │
 │    │            │9504│LU00000000│ 366000     │   18300│    │
 │    │            │    │          │            │        │    │
 │    │            │小計│10張      │0000000     │  213985│    │
 ├──┼──────┼──┼─────┼──────┼────┼──┤
 │38. │詮程營造工程│9507│NU00000000│ 869500     │   43475│    │
 │    │有限公司    │9507│NU00000000│ 936000     │   46800│    │
 │    │            │9507│NU00000000│ 775000     │   38750│    │
 │    │            │9507│NU00000000│ 759600     │   37980│    │
 │    │            │9507│NU00000000│ 644400     │   32220│    │
 │    │            │    │          │            │        │    │
 │    │            │小計│5張       │0000000     │  199225│    │
 ├──┼──────┼──┼─────┼──────┼────┼──┤
 │39. │承豪企業社  │9507│NU00000000│ 967200     │   48360│    │
 │    │            │9507│NU00000000│ 887260     │   44363│    │
 │    │            │    │          │            │        │    │
 │    │            │小計│2張       │0000000     │   92723│    │
 ├──┼──────┼──┼─────┼──────┼────┼──┤
 │    │            │合計│142張     │00000000    │ 0000000│    │
 └──┴──────┴──┴─────┴──────┴────┴──┘
附表二：京鑫興業有限公司取得不實發票明細表
┌───┬──────┬──┬──────┬────┬────┬──┐
│編號  │營業人名稱  │日期│發票號碼    │金額    │稅款    │備註│
├───┼──────┼──┼──────┼────┼────┼──┤
│ 1.   │仟合興實業有│9408│GU00000000  │396500  │ 19825  │    │
│      │限公司      │    │1張         │        │        │    │
├───┼──────┼──┼──────┼────┼────┼──┤
│ 2.   │鉦裕工業股份│9404│EU00000000  │392500  │ 19625  │    │
│      │有限公司    │9405│FU00000000  │345000  │ 17250  │    │
│      │            │9405│FU00000000  │160000  │  8000  │    │
│      │            │9406│FU00000000  │325000  │ 16250  │    │
│      │            │9406│FU00000000  │437500  │ 21875  │    │
│      │            │9406│FU00000000  │540000  │ 27000  │    │
│      │            │9408│GU00000000  │457500  │ 22875  │    │
│      │            │    │            │        │        │    │
│      │            │    │7張         │0000000 │ 132875 │    │
├───┼──────┼──┼──────┼────┼────┼──┤
│ 3.   │鳳盈國際貿易│9406│FU00000000  │ 300104 │ 15005  │    │
│      │有限公司    │9406│FU00000000  │ 294147 │ 14707  │    │
│      │            │    │            │        │        │    │
│      │            │    │2張         │ 594251 │ 29712  │    │
├───┼──────┼──┼──────┼────┼────┼──┤
│ 4.   │歐美亞得企業│9407│GU00000000  │136500  │ 6825   │    │
│      │有限公司    │    │            │        │        │    │
│      │            │    │1張         │        │        │    │
├───┼──────┼──┼──────┼────┼────┼──┤
│ 5.   │航貿國際有限│9405│FU00000000  │400656  │ 20033  │    │
│      │公司        │9406│FU00000000  │431531  │ 21577  │    │
│      │            │9410│HU00000000  │300000  │ 15000  │    │
│      │            │    │            │        │        │    │
│      │            │    │3張         │0000000 │ 56610  │    │
├───┼──────┼──┼──────┼────┼────┼──┤
│ 6.   │禾連有限公司│9404│EU00000000  │203000  │10150   │    │
│      │            │9404│EU00000000  │696339  │34817   │    │
│      │            │9404│EU00000000  │204498  │10225   │    │
│      │            │9407│GU00000000  │204336  │10217   │    │
│      │            │9408│GU00000000  │211388  │10569   │    │
│      │            │9409│HU00000000  │464350  │23218   │    │
│      │            │9410│HU00000000  │429180  │21459   │    │
│      │            │    │            │        │        │    │
│      │            │    │7張         │0000000 │120655  │    │
├───┼──────┼──┼──────┼────┼────┼──┤
│ 7.   │仩聯企業有限│9504│LU00000000  │579800  │ 28990  │    │
│      │公司        │    │            │        │        │    │
│      │            │    │1張         │        │        │    │
├───┼──────┼──┼──────┼────┼────┼──┤
│ 8.   │醫邁實業股份│9505│MU00000000  │620802  │ 31040  │    │
│      │有限公司    │9505│MU00000000  │688800  │ 34440  │    │
│      │            │9505│MU00000000  │759500  │ 37975  │    │
│      │            │9505│MU00000000  │712500  │ 35625  │    │
│      │            │9505│MU00000000  │756600  │ 37830  │    │
│      │            │9506│MU00000000  │698625  │ 34931  │    │
│      │            │9506│MU00000000  │827400  │ 41370  │    │
│      │            │9506│MU00000000  │567100  │ 28355  │    │
│      │            │9506│MU00000000  │674250  │ 33713  │    │
│      │            │    │            │        │        │    │
│      │            │    │9張         │0000000 │315279  │    │
├───┼──────┼──┼──────┼────┼────┼──┤
│ 9.   │萬工程有限│9511│QU00000000  │478000  │  23900 │    │
│      │公司        │9511│QU00000000  │769500  │  38475 │    │
│      │            │9511│QU00000000  │651000  │  32550 │    │
│      │            │9512│QU00000000  │766000  │  38300 │    │
│      │            │9512│QU00000000  │453000  │  22650 │    │
│      │            │9512│QU00000000  │446950  │  22348 │    │
│      │            │    │            │        │        │    │
│      │            │    │6張         │0000000 │ 178223 │    │
├───┼──────┼──┼──────┼────┼────┼──┤
│ 10.  │正威有限公司│9503│LU00000000  │498000  │  24900 │    │
│      │            │9503│LU00000000  │472000  │  23600 │    │
│      │            │9503│LU00000000  │555200  │  27760 │    │
│      │            │9503│LU00000000  │600000  │  30000 │    │
│      │            │9504│LU00000000  │460000  │  23000 │    │
│      │            │9504│LU00000000  │534000  │  26700 │    │
│      │            │9504│LU00000000  │663000  │  33150 │    │
│      │            │9504│LU00000000  │352000  │  17600 │    │
│      │            │    │            │        │        │    │
│      │            │    │8張         │0000000 │ 206710 │    │
├───┼──────┼──┼──────┼────┼────┼──┤
│ 11.  │沅甫國際有限│9507│NU00000000  │ 851000 │ 42550  │    │
│      │公司        │9507│NU00000000  │ 910000 │ 45500  │    │
│      │            │9507│NU00000000  │ 744000 │ 37200  │    │
│      │            │9507│NU00000000  │ 878850 │ 43943  │    │
│      │            │9507│NU00000000  │ 898320 │ 44916  │    │
│      │            │9507│NU00000000  │ 935804 │ 46790  │    │
│      │            │9508│NU00000000  │ 898776 │ 44939  │    │
│      │            │9508│NU00000000  │ 533520 │ 26676  │    │
│      │            │9508│NU00000000  │ 680400 │ 34020  │    │
│      │            │9508│NU00000000  │ 899300 │ 44965  │    │
│      │            │9508│NU00000000  │ 964800 │ 48240  │    │
│      │            │9508│NU00000000  │ 948000 │ 47400  │    │
│      │            │9508│NU00000000  │ 764550 │ 38228  │    │
│      │            │9508│NU00000000  │ 960000 │ 48000  │    │
│      │            │9508│NU00000000  │ 896000 │ 44800  │    │
│      │            │9509│PU00000000  │ 864000 │ 43200  │    │
│      │            │9509│PU00000000  │0000000 │ 70560  │    │
│      │            │9510│PU00000000  │0000000 │ 62980  │    │
│      │            │9510│PU00000000  │ 502200 │ 25110  │    │
│      │            │9510│PU00000000  │ 907200 │ 45360  │    │
│      │            │9510│PU00000000  │0000000 │ 65880  │    │
│      │            │9510│PU00000000  │ 851000 │ 42550  │    │
│      │            │9510│PU00000000  │0000000 │ 74705  │    │
│      │            │9510│PU00000000  │0000000 │ 61085  │    │
│      │            │9510│PU00000000  │ 549000 │ 27450  │    │
│      │            │9510│PU00000000  │ 878400 │ 43920  │    │
│      │            │9510│PU00000000  │ 400000 │ 20000  │    │
│      │            │    │            │        │        │    │
│      │            │    │27張        │00000000│0000000 │    │
├───┼──────┼──┼──────┼────┼────┼──┤
│ 12.  │裕揚實業有限│9505│MU00000000  │0000000 │ 64418  │    │
│      │公司        │9505│MU00000000  │0000000 │ 54325  │    │
│      │            │9506│MU00000000  │0000000 │ 56208  │    │
│      │            │    │            │        │        │    │
│      │            │    │3張         │0000000 │174951  │    │
├───┼──────┼──┼──────┼────┼────┼──┤
│ 13.  │信源富企業有│9505│MU00000000  │349350  │ 17468  │    │
│      │限公司      │9505│MU00000000  │464219  │ 23211  │    │
│      │            │9506│MU00000000  │411800  │ 20590  │    │
│      │            │9506│MU00000000  │564710  │ 28236  │    │
│      │            │    │            │        │        │    │
│      │            │    │4張         │0000000 │ 89505  │    │
├───┼──────┼──┼──────┼────┼────┼──┤
│      │            │合計│79張        │00000000│0000000 │    │
└───┴──────┴──┴──────┴────┴────┴──┘

司法院資訊處製作；財團法人民間司法改革基金會備份。
